【裁判字號】    92,台非,32
【裁判日期】    920116
【裁判案由】    竊盜
【裁判全文】
最高法院刑事判決                                  九十二年度台非字第三二號
    上  訴  人  最高法院檢察署檢察總長
    被      告  甲○○
右上訴人因被告竊盜案件，對於台灣台南地方法院中華民國九十年九月十日第一審確
定判決（九十年度易字第一五三四號，起訴案號：台灣台南地方法院檢察署九十年度
偵字第六一八八號），認為部分違法，提起非常上訴，本院判決如左：
    主  文
原判決關於竊盜部分撤銷。
右開撤銷部分不受理。
    理  由
非常上訴理由稱：「按判決適用法則不當者，為違背法令，刑事訴訟法第三百七十八
條定有明文。又依同法第八條之規定即同一案件繫屬於有管轄權之數法院，繫屬在後
之法院不得為審判，應諭知不受理之判決，亦為同法第三百零三條第七款所明定。查
被告甲○○意圖為自己不法之所有，於民國八十九年一月十二日下午一時三十分許，
在高雄縣鳳山市○○路二十一號前，竊取曾桂珍所有之ＰＹＲ｜七八九號機車一輛，
嗣於同年月十三日上午十時許，騎經高雄縣鳳山市○○○路與鳳南路口時為警查獲之
犯罪事實，早經台灣高雄地方法院檢察署檢察官以八十九年度偵字第一八六五號聲請
簡易判決處刑，該聲請簡易判決處刑書於民國八十九年二月三日上午送達於台灣高雄
地方法院，有該院刑事科收文戳足稽（見台灣高雄地方法院高雄簡易庭八十九年度雄
簡字第一五六號卷第一頁），此際，上開竊盜案件即繫屬於有管轄權之台灣高雄地方
法院。雖該案被告姓名俱記載為被冒名之『林景生』，惟經調查結果，檢察官起訴及
法院審判之對象皆為冒名者『甲○○』，故由同上法院以八十九年度雄簡字第一五六
號裁定更正被告姓名『林景生』為『甲○○』，亦有上開刑事裁定附卷可稽（見同上
卷），足見上開犯行之犯罪者確為被告甲○○無訛。嗣因發覺甲○○上揭偽造署押犯
行，而其因另案於國防部台南監獄執行中，案件遂移由亦有管轄權之台灣台南地方法
院檢察官偵辦，詎檢察官竟將上開同一竊盜犯罪事實及偽造署押犯行一併起訴，於九
十年七月十九日十七時案件始繫屬於台灣台南地方法院，有該院收文戳可按（見台灣
台南地方法院九十年度易字第一五三四號刑事卷宗第一頁），則上開竊盜犯行之被告
及犯罪事實均屬相同而為同一案件，依首揭規定，繫屬在後之台灣台南地方法院即不
得為審判，應諭知為不受理之判決，竟仍為科刑判決，自有適用法則不當之違背法令
。案經確定，且對被告不利，爰依刑事訴訟法第四百四十一條、第四百四十三條提起
非常上訴，以資糾正及救濟。﹂等語。
本院按判決不適用法則或適用不當者，為違背法令。又同一案件繫屬於有管轄權之數
法院者，由繫屬在先之法院審判之，而依此規定不得為審判者，應諭知不受理之判決
，刑事訴訟法第三百七十八條、第八條前段、第三百零三條第七款分別定有明文。原
確定判決關於被告竊盜部分，係認定被告甲○○意圖為自己不法之所有，於民國八十
九年一月十二日十三時三十分許，在高雄縣鳳山市○○路二十一號前，竊取曾桂珍所
有車牌號碼ＰＹＲ｜七八九號機車一輛，嗣於同年月十三日上午十時許，騎經鳳山市
○○○路與鳳南路口時為警查獲等情，經台灣台南地方法院檢察署檢察官於九十年六
月二十九日，以九十年度偵字第六一八八號提起公訴，同年七月十九日繫屬於台灣台
南地方法院，有原審法院九十年度易字第一五三四號刑事案卷可稽。惟被告前揭事實
，前經台灣高雄地方法院檢察署檢察官於八十九年一月十七日以八十九年度偵字第一
八六五號聲請簡易判決處刑，八十九年二月三日繫屬於台灣高雄地方法院，該案於八
十九年三月十七日以八十九年雄簡字第一五六號刑事簡易判決，判處被告罰金四千元
，於九十年六月二十一日裁定更正被告姓名為甲○○︵因被告原冒名林景生應訊︶，
於九十一年二月十五日確定，有該院八十九年雄簡字第一五六號刑事案卷足稽。查上
述二案，係同一案件，原審法院繫屬在後，依上開說明，自應就該部分諭知不受理之
判決，方為適法。乃原審法院未察及此，就該部分仍於九十年九月十日從實體上判處
被告有期徒刑六月，揆諸首揭說明，顯屬違背法令。案經確定，且於被告不利。非常
上訴意旨執以指摘，洵有理由，應由本院將原判決該部分撤銷，另行判決如主文所示
，以資救濟。
據上論結，應依刑事訴訟法第四百四十七條第一項第一款但書、第三百零三條第七款
，判決如主文。
中      華      民      國    九十二    年      一      月      十六    日
                              最高法院刑事第二庭
                                  審判長法官  陳  錫  奎
                                        法官  洪  清  江
                                        法官  李  伯  道
                                        法官  陳  世  雄
                                        法官  惠  光  霞
      右正本證明與原本無異
                                              書  記  官
中      華      民      國    九十二    年      一      月    二十二    日


司法院資訊處製作；財團法人民間司法改革基金會備份。
